【裁判字號】    99,訴,1584
【裁判日期】    990831
【裁判案由】    毒品危害防制條例
【裁判全文】
臺灣板橋地方法院刑事判決             99年度訴字第1584號
公  訴  人  臺灣板橋地方法院檢察署檢察官
被      告  甲○○
上列被告因違反毒品危害防制條例案件，經檢察官提起公訴（九
十八年度毒偵字第二七二三號），被告就被訴事實為有罪陳述，
本院改行簡式審判程序審理，判決如下：
    主  文
甲○○施用第一級毒品，累犯，處有期徒刑柒月，扣案之第一級
毒品海洛因（驗餘淨重零點零肆公克）貳包，沒收銷燬之，毒
品外包裝袋貳個，沒收之。
    事  實
一、甲○○前於民國九十七年間，因施用毒品案件，經臺灣臺北
    地方法院以九十七年毒聲字第一九一號裁定送觀察、勒戒後
    ，因認有繼續施用毒品之傾向，再經同院以九十七年度毒聲
    字第七一二號裁定令入戒治處所施以強制戒治，因無繼續戒
    治之必要，於九十八年四月八日停止戒治釋放出所，並經臺
    灣臺北地方法院檢察署以九十八年度戒毒偵字第一○三號為
    不起訴處分確定；前於八十六年間因妨害兵役案件，經本院
    以八十六年度易字第二○二號判決判處有期徒刑七月確定，
    又於八十六年間因違反槍砲彈藥刀械管制條例及麻醉藥品管
    理條例案件，經本院以八十六年度訴字第九七一號判決分別
    判處有期徒刑一年、八月、八月、七月確定，再經本院就前
    開二案以八十七年度聲字第一六○五號裁定定其應執行刑為
    三年三月確定；再因違反麻醉藥品管理條例案件，經本院以
    八十七年度易字第一八二三號判決判處有期徒刑八月確定，
    與前揭三年三月之執行刑接續執行，於八十八年七月二十三
    日縮短刑期假釋出監並交付保護管束；又於假釋期間，另因
    妨害兵役案件，經臺灣高等法院以九十一年度上訴字第三六
    二八號判決判處有期徒刑六月確定；再因搶奪案件，經臺灣
    臺北地方法院以九十一年度訴字第一○七一判決判處有期徒
    刑一年六月確定，經撤銷上開假釋，接續執行殘刑二年一月
    二十八日及上開妨害兵役、搶奪等案件之刑，於九十四年十
    一月四日縮短刑期假釋出監，於九十五年六月二十九日因假
    釋期滿未經撤銷而以已執行完畢論。詎仍不知悔改，復基於
    施用第一級毒品海洛因之犯意，於九十九年三月十八日下午
    三時許，在臺北市○○區○○路二十五巷三十六弄四號住處
    ，以將海洛因放置於針筒內注射之方式，施用海洛因乙次（
    針筒於施打完畢後，已經拋棄而滅失），施用海洛因一次；
    嗣為警於同年月日下午五時四十分許，在臺北縣三重市○○
    街二四七巷內為警查獲，並扣得海洛因二包（驗餘淨重○．
    ○三四公克）。
二、案經臺北市政府警察局萬華分局移送臺灣板橋地方法院檢察
    署檢察官偵查起訴，本院改行簡式審判程序審理。
    理  由
一、訊據被告甲○○對於在上揭時、地施用海洛因之犯行均坦承
    不諱。被告為警查獲後所採之尿液，分別以ＥＩＡ酵素免疫
    分析法初驗、ＧＣ／ＭＳ氣相層析質譜儀法確認複驗後均呈
    鴉片類（嗎啡）之陽性反應，此有卷附九十九年三月三十一
    日臺灣尖端先進生技醫藥股份有限公司濫用藥物檢驗報告書
    一紙（見偵卷第六十一頁）足稽，扣案之白色粉末二包，經
    鑑定結果，內含海洛因成份，毒品計驗餘淨重○．○三四公
    克，此有卷附交通部民用航空局航空醫務中心九十九年四月
    二日航藥鑑字第0992177 號毒品鑑定書一紙可查（見偵卷第
    六十四頁）。被告前於九十七年間，因施用毒品案件，經臺
    灣臺北地方法院以九十七年毒聲字第一九一號裁定送觀察、
    勒戒後，因認有繼續施用毒品之傾向，再經同院以九十七年
    度毒聲字第七一二號裁定令入戒治處所施以強制戒治，因無
    繼續戒治之必要，於九十八年四月八日停止戒治釋放出所，
    並經臺灣臺北地方法院檢察署以九十八年度戒毒偵字第一○
    三號為不起訴處分確定，被告於強制戒治執行完畢釋放後之
    五年內，再犯本件施用毒品罪，於毒品危害防制條例第二十
    三條第二項有關起訴之規定相合，此有臺灣高等法院被告前
    案紀錄表、臺灣高等法院在監在押全國紀錄表附卷可按。被
    告出於自由意志之自白與事實相符，事證明確，犯行洵堪認
    定，應依法論科。
二、被告於上揭強制戒治執行完畢釋放後，再犯本件施用毒品之
    犯行，核其施用第一級毒品海洛因，所為係犯毒品危害防制
    條例第十條第一項之施用第一級毒品罪。其施用後前非法持
    有海洛因之行為，為施用毒品之當然手段，應為施用毒品之
    行為所吸收，均不另論罪。被告曾有事實欄所載之罪刑執行
    紀錄，有上開被告前案紀錄表在卷可稽，被告於五年以內，
    故意再犯本件最重本刑為有期徒刑以上之罪，應依刑法第四
    十七條第一項之規定，論以累犯，並加重其刑。爰審酌被告
    屢次施用毒品而不思悔改，品行不端，意志力薄弱，其施用
    毒品經強制戒治後，仍無法斷絕施用毒品惡習，若非將其處
    以較長之刑期，與社會上毒品來源隔離，使其能深自反省，
    斷絕與毒品之接觸，不足以改正施用毒品惡習，並懲所犯及
    被告犯罪後對於施用毒品之犯行，已經坦承，態度良好等一
    切情狀，量處如主文所示之刑，以資懲儆。末查，扣案施用
    所餘之海洛因（驗餘淨重○．○三四公克）二包，為查獲之
    毒品，不問屬於犯人與否，應依毒品危害防制條例第十八條
    第一項前段之規定，沒收銷燬之；至扣案之毒品外包裝袋二
    個，則係被告所有供施用毒品所用之物，業據被告於本院審
    理時供承在卷，爰依刑法第三十八條第一項第二款之規定，
    沒收之。
據上論斷，應依刑事訴訟法第二百七十三條之一第一項、第二百
九十九條第一項前段，毒品危害防制條例第十條第一項、十八條
第一項前段，刑法第十一條前段、第四十七條第一項、第三十八
條第一項第二款，判決如主文。
本案經檢察官黃怡華到庭執行職務。
中    華    民    國    99    年    8     月    31    日
                    臺灣板橋地方法院刑事第十六庭
                                法  官  王綽光
以上正本證明與原本無異。
如不服本判決，應於判決送達後10日內敘明上訴理由，向本院提
出上訴狀 (應附繕本) ，上訴於臺灣高等法院。其未敘述上訴理
由者，應於上訴期間屆滿後20日內向本院補提理由書「切勿逕送
上級法院」。
                                書記官  許清秋
中    華    民    國    99    年    9     月    1     日
附錄本案論罪科刑法條全文：
毒品危害防制條例第10條
施用第一級毒品者，處6月以上 5 年以下有期徒刑。
施用第二級毒品者，處3年以下有期徒刑。

司法院資訊處製作；財團法人民間司法改革基金會備份。
